臺灣高等法院高雄分院刑事裁定　　　　　　　　　　九十一年度交抗字第一六九號
　　抗　告　人
　　即受處分人　甲○○　男　四.
右抗告人因違反道路交通管理處罰條例案件，不服臺灣屏東地方法院九十一年度交聲
字第三二號中華民國九十一年十一月十三日裁定，提起抗告，本院裁定如左：
    主  文
抗告駁回。
    理  由
一、抗告意旨略以：抗告人於民國九十一年一月三十日下午四時三十分許，駕駛ＸＤ
    －六二○號營業大貨車行經高雄縣岡山鎮○○路與介壽路口時，燈號為綠燈，惟
    因前方有二部車輛行經路口停下，抗告人所駕駛之車輛亦隨之停下，俟燈號轉換
    為紅燈後，前方二輛車駛離，抗告人所駕駛之ＸＤ－六二○號營業大貨車並未向
    前行駛，但亦無法倒退，動彈不得，適有高雄縣警察局岡山分局員警從後面前來
    ，不問青紅皂白，即示意抗告人將車右轉後靠邊停車受檢，不聽抗告人說明，即
    開單告發闖越紅燈，然抗告人係因當時路況塞車嚴重，而受阻於該路口，並未闖
    越紅燈，交通部公路局屏東監理站依此裁罰新台幣仟陸佰元，並記違規點數三
    點之處分，顯有違誤，原裁定未予詳查，逕憑警員片面陳述，即駁回抗告人之異
    議，顯有不當，爰請求撤銷原裁定等語。
二、按汽車行駛至交岔路口，其行進、轉彎，應遵守燈光號誌或交通警察之指示；行
    至有號誌之交岔路口，遇有前行或轉彎之車道交通擁塞時，應在路口停止線前暫
    停，不得逕行駛入交岔路口內，致號誌轉換後，仍未能通過妨礙其他車輛通行，
    道路交通安全規則第一百零二條第一項第一款、第十二款分別定有明文。又汽車
    駕駛人，行經有燈光號誌管制之交岔路口闖紅燈者，處新臺幣一千八百元以上五
    千四百元以下罰鍰；汽車駕駛人違反上開規定，除依原條款處罰鍰外，並記違規
    點數三點，道路交通管理處罰條例第五十三條、第六十三條第一項第三款亦著有
    規定。
三、經查：抗告人即受處分人於九十一年一月三十日下午四時三十分許，駕駛ＸＤ－
    六二○號營業大貨車行經高雄縣岡山鎮○○路與介壽路口，當時號誌為紅燈，抗
    告人未依規定停止行駛，且又紅燈右轉，適為高雄縣警察局岡山分局員警於該路
    段執行交通稽查勤務，乃以抗告人違反道路交通管理處罰條例第五十三條規定掣
    單舉發，而抗告人未於應到案日期前自行繳款，原處分機關乃依道路交通管理處
    罰條例第五十三條及第六十三條第一項第三款之規定，裁處抗告人罰鍰新台幣三
    千六百元，並記違規點數三點，有高雄縣警察局舉發違反道路交通管理事件通知
    單、交通部公路局屏東監理站違反道路交通管理事件裁決書，及高雄縣警察局九
    十一年三月二十二日岡警交裁字第○○一八九八號書函各一份附卷可稽（見原審
    卷第六至八頁）。
四、抗告人雖以前揭情詞置辯，然抗告人於前開時、地，闖越紅燈右轉，遭警攔停時
    所駕車輛已超越停止線十五公尺之事實，業據證人即舉發之高雄縣警察局岡山分
    局警員史燦輝到庭結稱：「我是看到異議人紅燈右轉時，我才攔他下來的時候，
    他的車頭已經超過停等區十五公尺了」等語明確（見原審卷第十五頁），抗告人
    亦承稱：「我承認有超過（停止線）十五公尺」等語無訛，足見證人史燦輝指述
    之情節，顯非虛詞。抗告人雖又辯稱伊超越停止線時係在綠燈號誌時，因當時路
    況塞車嚴重，而受阻於該路口，並未闖越紅燈云云，惟此與證人史燦輝所稱：「
    當天我是騎機車巡邏，那車道經常就有大型車紅燈右轉，異議人當時沒有看到我
    在那裡，異議人紅燈右轉時，他的後視鏡有看到我，他就馬上切右邊停車」等情
    不符。且該路口之行車管制號誌係「綠、黃、紅」三色燈號，有現場照片二張在
    卷可憑（見原審卷第二二頁編號一、二照片），抗告人行至該有號誌之交岔路口
    時，如遇有前行或轉彎之車道交通擁塞時，應在路口停止線前暫停，不得逕行駛
    入交岔路口內，致號誌轉換後，仍未能通過妨礙其他車輛通行，此觀前揭道路交
    通安全規則第一百零二條第一項第十二款規定甚明，抗告人所辯各語，核與前開
    規定有違，自不得採為免責之事由。原處分機關據以援引上開規定，裁處罰鍰新
    台幣三千六百元，並記違規點數三點，並無不當，原裁定駁回聲明異議亦無不合
    ，抗告人仍執前詞提起抗告，為無理由，應予駁回。
五、爰依道路交通案件處理辦法第二十六條，刑事訴訟法第四百十二條，裁定如主文
    。
中    華    民    國      九十一      年      十二    月    三十一    日
                              臺灣高等法院高雄分院刑事第八庭
                                  審判長法官  郭雅美
                                        法官  張盛喜
                                        法官  裕斗
右正本證明與原本無異。
不得再抗告。
      法院書記官  吳福連
中    華    民    國      九十一      年      十二    月    三十一    日
